【裁判字號】    99,簡上,39
【裁判日期】    990407
【裁判案由】    傷害
【裁判全文】
臺灣高雄地方法院刑事判決              99年度簡上字第39號
上  訴  人
即  被  告  乙○○
上列上訴人即被告因傷害案件，不服本院高雄簡易庭民國98年12
月10日98年度審簡字第5371號第一審簡易判決（聲請簡易判決處
刑案號：98年度偵字第22977 號），提起上訴，本院管轄之第二
審合議庭判決如下：
    主  文
上訴駁回。
    事  實
一、乙○○與甲○○為堂叔姪關係，乙○○於民國98年5 月1 日
    8 時許，因甲○○與他人在高雄縣梓官鄉○○路475 巷19號
    旁涼亭內聊天之音量過大，干擾其睡覺，且屢勸不聽，竟基
    於傷害之犯意，在其高雄縣梓官路475 巷86號之3 居所前，
    徒手毆打甲○○，致甲○○受有頭部外傷合併腦震盪、左手
    肘擦傷等傷害。
二、案經甲○○訴由高雄縣政府警察局岡山分局報告臺灣高雄地
    方法院檢察署檢察官偵查後聲請簡易判決處刑。
    理  由
一、證據能力部分：按被告以外之人於審判外之陳述，雖不符前
    4 條之規定，而經當事人於審判程序同意作為證據，法院審
    酌該言詞陳述或書面陳述作成時之情況，認為適當者，亦得
    為證據。當事人、代理人或辯護人於法院調查證據時，知有
    第159條第1項不得為證據之情形，而未於言詞辯論終結前聲
    明異議者，視為有前項之同意，刑事訴訟法第159條之5定有
    明文。經查，告訴人甲○○國軍岡山醫院附設民眾診療服務
    處疾病診斷證明書，性質雖屬傳聞證據，然於本院調查證據
    時，檢察官、被告均同意其證據能力，本院審酌上開診斷證
    明書之作成，並無不當之情形，認為以之作為本案之證據亦
    屬適當，自具有證據能力，合先敘明。
二、訊據上訴人即被告乙○○（下稱被告）於警詢、偵訊時均承
    認於上揭時、地有出手毆打告訴人甲○○，然於本院審理時
    僅承認有出手推告訴人，惟矢口否認有毆打告訴人，並辯稱
    ：因為當時告訴人出手捏伊ＬＰ（即下體），伊出手把他撥
    開，伊不知道那樣算不算是打人；伊不記得推告訴人幾下才
    將他推開，也不知道他有沒有跌倒，伊是正當防衛云云（見
    本院簡上卷第18、27頁）。經查：
（一）證人即告訴人甲○○於本院審理時證稱：98年5 月1 日發
      生本案前，伊與被告沒有發生任何糾紛或口角，當天早上
      伊受的傷是被告在他家前面打伊造成的；伊當天起來先在
      涼亭與4 、5 個人聊天，後來去村長家幫忙摘豆子時，被
      告就到村長家叫伊到他住處後，就叫伊跪下，伊問被告要
      伊跪下的理由，被告就打伊了，並把伊打倒在地上，身體
      還流血；伊倒在地上後，被告還想要打伊，伊就出手亂抓
      ，不知道有沒有捏到被告的LP等語（見本院簡上卷第30～
      34 頁 ），對案發當日被告對其施以傷害行為並造成其身
      體受傷之過程證述明確，且證人甲○○業經具結作證，信
      無甘冒偽證罪責而虛偽陳述誣陷被告之情形，由此足徵本
      案尚無被告所辯正當防衛之情形。
（二）再者，被告供稱：因為伊是上夜班的，告訴人他們在涼亭
      大聲喧嘩，伊去請村長跟他們說，他們也不聽，伊洗完澡
      出來就跟他們說你們這麼吵伊怎麼睡覺，告訴人就抓伊LP
      了；告訴人抓伊LP不放，伊把他推開他才放的；伊偵訊時
      承認有打告訴人就是指推開他的意思等語（見本院簡上卷
      第27、28頁），亦自承當日確實有因告訴人等人大聲喧嘩
      ，干擾其睡覺，因前請村長勸說無效，遂自行前往與告訴
      人理論，酌以被告於本院審理時聽聞證人甲○○證述後即
      情緒激動，況當日因遭告訴人吵鬧致無法睡覺而前往與告
      訴人理論，堪信被告在缺乏足夠睡眠且告訴人前經村長勸
      誡仍不聽之情況下，被告實難克制情緒而與告訴人和睦交
      談，此外，被告已稱當日有與告訴人發生爭執，並有出手
      推開告訴人，告訴人並有診斷證明書上所載之傷，復有國
      軍岡山醫院附設民眾診療服務處疾病診斷證明書在卷可稽
      （見偵卷第10頁），參照診斷證明書上所載告訴人所受之
      頭部外傷合併腦震盪、左手肘擦傷之傷勢，核與被告以手
      推開告訴人，致告訴人跌倒所受之傷害情形相當，堪認告
      訴人所受之傷害係因被告出手傷害之行為所造成，二者間
      具有相當因果關係甚明。
（三）綜上所述，被告前開辯解，顯係事後卸責之詞，並無可採
      。本件事證明確，被告傷害犯行，堪以認定。
三、核被告乙○○所為，係犯刑法第277 條第1 項之普通傷害罪
    。原審以被告罪證明確，適用刑事訴訟法第449 條第1 項前
    段、第3 項、第454 條第2 項，刑法第277 條第1 項、第41
    條第1 項前段，刑法施行法第1 條之1 ，並審酌被告與告訴
    人為堂叔姪關係（5 親等旁系血親），僅因告訴人與他人聊
    天音量過大，干擾被告睡覺，即徒手毆打告訴人，致告訴人
    身體受有頭部外傷合併腦震盪、左手肘擦傷之傷害，又告訴
    人為被告之長輩，年事已高（27年3 月6 日生），被告僅因
    細故即傷害告訴人，暨告訴人所受傷勢、被告犯罪動機、無
    犯罪前科等一切情狀，量處拘役50日，如易科罰金，以新臺
    幣1000元折算1 日，其認事用法並無違誤，量刑亦稱妥適（
    原審認被告與告訴人為叔姪關係，屬家庭暴力防治法第3 條
    第1 款所定之家庭成員，應屬贅載），被告上訴意旨仍執前
    詞，否認犯罪而指摘原判決不當，為無理由，應予駁回。
據上論斷，應依刑事訴訟法第455 條之1 第1 項、第3 項、第36
4 條、第368 條，判決如主文。
本案經檢察官李怡增到庭執行職務。
中    華    民    國    99    年    4     月    7     日
                  刑事第十六庭  審判長法  官  曾逸誠
                                      法  官  林柏壽
                                      法  官  王靖茹
以上正本證明與原本無異。
不得上訴。
中    華    民    國    99    年    4     月    7     日
                                      書記官  陳鈺甯
附錄本案論罪科刑之法條：
中華民國刑法第277條第1項
傷害人之身體或健康者，處 3 年以下有期徒刑、拘役或 1 千元
以下罰金。

司法院資訊處製作；財團法人民間司法改革基金會備份。
